台灣台中地方法院刑事判決　　　　　　　　　　　九十四年中交簡上字第一五五號
　　上　訴　人　台灣台中地方法院檢察署檢察官
　　上　訴　人
　　即　被　告　甲○○
　　　　　　　　乙○○
右上訴人因被告過失傷害案件，不服本院台中簡易庭九十三年度中交簡上字第一九六
七號中華民國九十三年十二月廿七日第一審判決（起訴案號：九十三年度偵字第一四
七九一號），本院判決如左：
    主    文
原判決關於甲○○部分，上訴駁回。甲○○緩刑貳年。
原判決關於乙○○部分撤銷。
第二項撤銷部分，乙○○因過失傷害人，累犯，處拘役伍拾日，如易科罰金，以參佰
元折算壹日。
    犯罪事實
一、甲○○係營業小客車司機，為從事駕駛業務之人，於民國九十三年三月二日十四
    時許，駕駛車牌號碼ＰＳ－七九八號營業小客車，沿台中市○○○○街由大墩路
    往精誠路方向行駛，於同日十四時二十分許途經台中市○○路與大墩十二街口時
    ，原應注意汽車行駛時，駕駛人應注意車前狀況，並隨時採取必要之安全措施；
    汽車行經無號誌交岔路口時，支線道車應暫停讓幹線道車先行，而依當時情形，
    天候晴朗、光線充足、道路無障礙物、視距良好，又無其他不能注意之情事，竟
    能注意而疏未注意右方適有乙○○（曾於九十年間因妨害風化案件，經台灣高等
    法院台中分院以九十年度上訴字二０六一號判處有期徒刑四月確定，於九十一年
    三月二十八日易科罰金執行完畢），駕駛車牌號碼ＱＵ－五九一九號自用小客車
    ，沿台中市○○路由大墩十一街往公益路方向行駛，亦疏未注意行經無號誌之交
    岔路口，應減速慢行並作隨時停車之準備，於通過該路口時未減速慢行，致二車
    發生碰撞，甲○○所駕駛之營業小客車並因而失控打滑，撞擊由丙○○所騎乘，
    靜止於大墩十二街停止線前之車號ＪＺ七－七一八號重型機車，致丙○○人車倒
    地並受有膝、小腿（大腿除外）開放性傷口之傷害。
二、案經丙○○訴請台灣台中地方法院檢察署檢察官偵查後，聲請簡易判決處刑。
    理    由
一、訊據上訴人即被告甲○○對於右揭犯罪事實坦承不諱，訊據上訴人即被告乙○○
    對於右揭車禍導致丙○○受傷之事實坦承不諱，惟辯稱：是甲○○的車子突然闖
    出才撞上的，伊應該沒有過失。經查，右揭犯罪事實業經告訴人丙○○於警詢及
    偵查中指訴綦詳，並有道路交通事故現場圖、道路交通事故調查報告表各一份附
    卷可稽。告訴人確係因本件車禍受傷，亦有診斷證明書一紙在卷可憑。再經送請
    鑑定肇事責任後，亦認「甲○○駕駛營小客車行至無號誌交岔路口未讓幹道車先
    行，為肇事主因；乙○○駕駛自小客車行經無號誌交岔路口未減速慢行，為肇事
    次因；丙○○駕駛重機車無肇事因素」，有台灣省台中市區車輛行車事故鑑定委
    員會九十三年五月十二日中市鑑字第九三０二四二號函文一紙附卷可參。按汽車
    行駛時，駕駛人應注意車前狀況，並隨時採取必要之安全措施；又車輛行至無號
    誌之交岔路口支線道車應暫停讓幹線道車先行；行經無號誌之交岔路口，應減速
    慢行，作隨時停車之準備，道路交通安全規則第九十四條第三項、第一百零二條
    第一項第二款及第九十三條第一項第三款分別訂有明文。被告甲○○、乙○○於
    前揭時地駕駛車輛自應注意上述規定，且依其狀況，又非不能注意，竟疏未注意
    ，以致肇事致人受傷，其二人行為自均有過失，是被告甲○○、乙○○之過失行
    為與告訴人之傷害間具有相當因果關係，從而被告甲○○、乙○○之罪行均堪予
    認定。
二、核被告甲○○所為，係犯刑法第二百八十四條第二項前段之業務過失傷害罪。被
    告乙○○所為，係犯刑法二百八十四條第一項前段之過失傷害罪。被告乙○○曾
    於九十年間，因妨害風化案件，經台灣高等法院台中分院以九十年度上訴字第二
    ０六一號判處有期徒刑四月確定，於九十一年三月廿八日易科執行完畢，有台灣
    高等法院被告全國前案紀錄表一份附卷可佐，五年之內再犯本件有期徒刑以上之
    罪，為累犯，依刑法第四十七條規定加重其刑。原審對被告科刑固非無見，惟被
    告二人均已與告訴人丙○○達成和解，有和解書一份附卷可佐，原審未及審酌，
    乙○○部分應予撤銷，並由本院自行判決如主文第三項所示之刑，並諭知易科罰
    金之折算標準。甲○○部分本院認原審已審酌刑法第五十七條所列各款情形，被
    告之上訴無理由，應予駁回，惟查被告甲○○並無前科，有台灣高等法院被告全
    國前案紀錄表一份附卷可佐，其因一時疏忽觸犯本案，犯後已與被害人達成和解
    ，本院認其經此教訓，當知所警惕，應無再犯之虞，爰併予宣告緩刑二年，以啟
    自訴。
據上論斷，應依刑事訴訟法第四百五十五條之一第一項、第三項、第三百六十八條、
第三百六十九條第一項前段、第三百七十三條、第三百六十四條、第二百九十九條第
一項前段、刑法第二百八十四條第一項前段、第二項前段、第四十一條第一項前段、
第四十七條、第七十四條第一款、罰金罰鍰提高標準條例第一項前段、第二條，判決
如主文。
本案經檢察官葉芳如到庭執行職務。
中      華      民      國    九十四    年     五     月     三十一     日
                                台灣台中地方法院交通法庭
                                  審判長法官  許  金  樹
                                        法官  張  清  洲
                                        法官  郭  德  進
右正本證明與原本無異。
不得上訴。
                                        書記官
中      華      民      國    九十四    年     六     月       二       日
中華民國刑法第二百八十四條第一項、第二項：
(過失傷害罪)
因過失傷害人者，處六月以下有期徒刑、拘役或五百元以下罰金，致重傷者，處一年
以下有期徒刑、拘役或五百元以下罰金。
從事業務之人，因業務上之過失傷害人者，處一年以下有期徒刑、拘役或一千元以下
罰金，致重傷者，處三年以下有期徒刑、拘役或二千元以下罰金。
                                                                        Ａ
